臺灣板橋地方法院刑事判決　　　　　　　94年度訴字第1640號
聲　請　人　臺灣板橋地方法院檢察署檢察官
被　　　告　甲○○
選任辯護人　蔡明熙律師
上列被告因違反槍砲彈藥刀械管制條例案件，經檢察官提起公訴
（94年度偵字第3119、10133號），本院判決如下：
    主  文
甲○○連續未經許可，持有可發射子彈具有殺傷力之改造槍枝，
處有期徒刑肆年，併科罰金新台幣陸萬元，罰金如易服勞役，以
新臺幣玖佰元即銀元佰元折算壹日。
扣案如附表一編號一及附表二編號一所示之改造玩具手槍均沒收
。
    事  實
一、甲○○基於概括之犯意，明知具有殺傷力之改造玩具手槍，
    係屬槍砲彈藥刀械管制條例所管制之物，非經主管機關許可
    不得持有，先於民國九十四年二月二日十四時許，在臺北縣
    三重市○○路11號7樓上格旅館506室，收受陳昌偉所交付之
    如附表一編號一（具有殺傷力）、二（不具殺傷力）所示之
    槍枝，而未經許可持有上開具有殺傷力之槍枝，嗣於同日二
    十三時許，在上開上格旅館506室為警查獲，並當場扣得如
    附表一所示之物。復於同年六月七日十五時三十分前某時，
    在臺北縣中和市○○路○段562號8樓，收受真實姓名年籍不
    詳綽號「阿發」成年男子所交付之如附表二所示之槍（具殺
    傷力）、彈（不具殺傷力），而未經許可持有上開具有殺傷
    力之槍枝，嗣於同日十五時三十分許，在上址為警查獲，並
    當場扣得如附表二所示之物。
二、案經臺北縣政府警察局蘆洲分局、臺北市政府警察局移送臺
    灣板橋地方法院檢察署檢察官偵查起訴。
    理  由
一、證據能力方面：
    被告甲○○之選任辯護人主張共犯即被告乙○○（俟到案後
    另結）於警詢中之供述，並無證據能力等語。按被告以外之
    人（含共同被告）於審判外之言詞或書面陳述，除法律有規
    定者外，不得作為證據，刑事訴訟法第一百五十九條第一項
    定有明文，是被告乙○○於警詢中之供述，對被告甲○○而
    言，為審判外之陳述，無證據能力，合先敘明。
二、得心證之理由：
    (一)訊據被告甲○○對於上揭時、地未經許可無故持有前開可
      發射子彈具有殺傷力之改造玩具手槍等事實坦承不諱，並
      有於上開查獲地點所查扣之槍枝扣案可證，而上開扣案改
      造玩具手槍，經送內政部警政署刑事警察局鑑定結果，認
      如附表一編號一所示之改造玩具手槍認係由仿BERETTA廠
      92FS型半自手槍製造之玩具手槍換裝土造金屬槍管而成之
      改造手槍，機械性能良好，可擊發適用子彈，認具殺傷力
      ；如附表二編號一所示之改造玩具手槍認由係仿BERETTA
      廠84型半自動手槍製造之玩具手槍換裝土造金屬槍機、槍
      管而成之改造手槍，機械性能良好，可擊發適用子彈，認
      具殺傷力，此分別有內政部警政署刑事警察局94年3月23
      日刑鑑字第0000000000號、94年7月11日刑鑑字第0940091
      880 槍彈鑑定書附卷可稽。至被告甲○○之選任辯護人辯
      以內政部警政署刑事警察局就如附表一編號一所示之改造
      玩具手槍之鑑定方式係採性能檢定法，而未採試射法，未
      足證明該槍枝具有殺傷力等語，惟本院函內政部警政署刑
      事警察局就該槍枝何以未依性能檢驗法及試射法並行鑑驗
      ？如未併以試射法鑑驗，其鑑驗結果是否會與兩者併行鑑
      驗有所不同？如鑑驗結果會有不同，請再依試射法予以鑑
      驗？經該局回覆「(1)因改造槍枝並無統一之子彈規格與口
      徑，不易取得適用子彈試射，另因土（改）造槍、彈具不
      穩定性，造成槍枝或子彈爆炸，其爆裂所造成之碎片，極
      易傷及製造者或持槍者，故本局礙於設備、人力及安全等
      因素之考量，有關改造槍枝之鑑定，除對槍枝性能結構有
      疑義或受院檢機關囑託之槍枝試射外，本局對改造槍枝係
      採用性能檢驗法鑑定。本局94年3 月23日刑鑑字第
      0000000000號槍彈鑑定書中槍枝管制編號0000000000號槍
      枝，經以性能檢驗法，實際操作、檢測送鑑槍枝之機械結
      構（槍身、滑套、槍管、撞針、擊錘、扳機等主要零件結
      構）及機械性能（進彈、上膛、閉鎖、擊發等運作性能）
      後，因送鑑槍枝其結構完整、性能良好，能發揮擊發適用
      子彈之功能，故認該槍枝具殺傷力。(2)送鑑槍枝管制編號
      0000000000號槍枝，裝填適用子彈（彈頭直徑8.6mm 、重
      5.1 公克）試射結果，測得彈頭發射速度為119 公尺／秒
      ，計算其發射動能為36.11 焦耳，單位面積動能為62.17
      焦耳／平方公尺。(3)殺傷力之相關數據：美國軍醫總署
      定義：彈丸撞擊能達58呎磅（約為78.6焦耳），則足以使
      人喪失戰鬥能力。本局對活豬作射擊測試結果，彈丸單
      位面積動能達24焦耳／平方公尺，則足以穿入豬隻皮肉層
      。依日本科學警察研究所之研究結果，彈丸單位面積動
      能達20焦耳／平方公尺，則足以穿入人體皮肉層。」，此
      有該局94年10月14日刑鑑字第0940143982號函在卷可佐，
      是該槍枝確有殺傷力無訛。從而，被告上開自白核與事實
      相符，堪以採信。本件事證明確，被告無故持有可發射子
      彈具有殺傷力之改造槍枝之犯行，洵堪認定。
    (二)核被告甲○○所為，係犯槍砲彈藥刀械管制條例第八條第
      四項之未經許可持有可發射子彈具殺傷力之改造槍枝罪。
      又其先後二次未經許可持有可發射子彈具有殺傷力之槍枝
      行為，時間緊接，手法相同，所犯係構成要件相同之罪，
      顯係基於概括犯意反覆為之，為連續犯，應依刑法第五十
      六條之規定論以一罪，並加重其刑。爰審酌被告甲○○無
      故持有上開改造槍枝，嚴重危害社會安全，兼衡其素行、
      犯罪之動機、目的、手段、智識程度，及犯後態度等一切
      情狀，量處如主文所示之刑，並就罰金刑部分諭知其易服
      勞役之折算標準。
    (三)扣案如附表一編號一及附表二編號一所示之改造玩具手槍
      ，均係可發射適用子彈具有殺傷力之改造槍枝，已如前述
      ，自屬違禁物，應依刑法第三十八條第一項第一款規定宣
      告沒收之。至如附表一編號二之改造玩具手槍及附表二編
      號二之改造子彈，因均無殺傷力（詳如附表一編號二、附
      表二編號二所示之槍彈鑑定書所載），即非違禁物，爰不
      予宣告沒收。又如附表一編號三至二一所示之物，均非供
      被告甲○○犯本案所用之物，自不於本案予以沒收，併此
      敘明。
三、至公訴意旨另以被告甲○○、乙○○基於製造具有殺傷力槍
    枝之概括犯意聯絡，於九十四年初之不詳時間，在不詳地點
    以磨槍管及打通槍管之方式，共同改造一支手槍交給陳昌偉
    （該槍枝未查扣）；復於同年二月二日，承前製造槍枝之犯
    意，在臺北縣三重市○○路11號7樓「上格旅館」506室，收
    受陳昌偉所交付之仿BERETTA廠92FS型半自動手槍、已換裝
    土造金屬槍機、槍管而成之改造手槍一支（槍枝管制編號00
    00000000號）及供改造用之彈匣二個、槍枝四支、改造子彈
    零組件二十六個、研磨沙輪機一台、鑽頭三支、沙輪機十支
    、小沙輪機二十七支、沙紙五張、鐵鎚一支、一字起子一支
    、尖嘴鉗一支、斜嘴鉗一支、挫刀一支、起子組一個、鋸子
    一支、切管刀一支等物，因認被告甲○○涉犯槍砲彈藥刀械
    管制條例第八條第一項未經許可製造可發射子彈具有殺傷力
    槍枝罪等語。經查：(一)公訴人認被告甲○○與被告乙○○於
    九十四年初之不詳時間，在不詳地點共同改造一支手槍之犯
    行部分，無非係以被告乙○○於警詢中之供述資為論據。惟
    被告乙○○於警訊中之供述，並無證據能力，已如前述，自
    不得作為認定被告甲○○此部分犯罪之證據，且被告乙○○
    於偵查中結證稱並未與被告甲○○共同改造手槍等語（詳九
    十四年度偵字第三一一九號偵查卷第61頁）。又公訴人所認
    被告甲○○與乙○○共同改造之枝槍既未經查扣，姑不論該
    槍枝究係何人改造，單就該槍枝既未經查扣，則事實上是否
    確有該支槍枝即屬有疑，縱認確有該支槍枝，然亦無從送交
    相關單位鑑驗是否可擊發適用子彈而具有殺傷力，亦即並無
    證據足資證明該改造槍枝具有殺傷力。況被告甲○○於警詢
    及偵查中未曾自白有此部分共同改造槍枝犯行，於本院審理
    時更堅詞否認此部分犯行，是公訴人所指被告甲○○此部分
    犯行，即屬不能證明。(二)公訴人認被告甲○○基於製造槍枝
    之犯意，於九十四年二月二日，在上開上格旅館506 室，收
    受上開槍枝及改造工具等犯行部分，被告甲○○於本院審理
    時堅詞否認有何改造槍枝犯行，僅供承確有收受上開查扣槍
    枝及工具等物品，而其於警詢中亦僅供承上開查扣槍枝、工
    具等物係陳昌偉所有的，是陳昌偉帶來飯店寄放的等語（詳
    上開偵查卷第37頁）；於偵查中供述上開查扣槍枝、工具等
    物均係陳昌偉的，他拿過來時伊在洗澡等語（詳上開偵查卷
    第62頁），其先後供述持有槍枝之情節一致，且與證人駱伊
    伶（即與被告同在上開506 室經警查獲）於偵查中結證稱上
    開查扣之槍枝、工具等物是陳昌偉拿過來的，他要我交給甲
    ○○，他說放一下晚點過來拿等語（詳上開偵查卷第78頁）
    互核相符，則被告上開供述應可採信。又被告甲○○係於九
    十四年二月二日十四時許，在上開上格旅館506 室收受陳昌
    偉所交付之上開槍枝、工具等物，嗣於同日二十三時十分許
    即在同址經警查獲，而依被告甲○○與證人駱伊伶之前開供
    述，被告甲○○於收受上開槍枝與工具等後，並未有何改造
    槍枝之行為，即被告甲○○並未著手於改造槍枝，則尚難僅
    以其收受上開槍枝、工具等物，即遽認其係基於製造具有殺
    傷力槍枝犯意及有何製造犯行之實施。此外，復查無其他積
    極證據，足資證明被告有公訴人所指上開二部分犯行，是被
    告此部分之犯行不能證明，惟因公訴意旨認此部分與前開論
    罪部分，有實質上一罪之吸收關係，爰不另為無罪之諭知。
據上論斷，應依刑事訴訟法第二百九十九條第一項前段，槍砲彈
藥刀械管制條例第八條第四項，刑法第十一條前段、第五十六條
、第四十二條第二項、第三十八條第一項第一款，罰金罰鍰提高
標準條例第二條，現行法規所定貨幣單位折算新臺幣條例第二條
，判決如主文。
本案經檢察官涂永欽到庭執行職務。
中　　華　　民　　國　　94　　年　　11　　月　　25　　日
                  刑事第十八庭  審判長法　官  李幼妃
                                      法  官  鄭燕璘
                                      法  官  張紹省
以上正本證明與原本無異
如不服本判決應於送達後10日內向本院提出上訴狀
                                書記官　強梅芳
中　　華　　民　　國　　94　　年　　12　　月　　7 　　日
附表一：
┌──┬───────┬───┬──────────────┐
│編號│扣案物名稱    │數量  │鑑驗結果                    │
├──┼───────┼───┼──────────────┤
│一  │改造仿BERETTA │一支（│認係由仿BERETTA廠92FS型半自 │
│    │廠92FS型玩具手│含彈匣│動手槍製造之玩具手槍換裝土造│
│    │槍（槍枝管制編│一個）│金屬槍管而成之改造手槍，機械│
│    │號0000000000）│      │性能良好，可擊發適用子彈，認│
│    │              │      │具殺傷力，此有內政部警政署刑│
│    │              │      │事警察局94年3月23日刑鑑字第 │
│    │              │      │0000000000號槍彈鑑定書附卷可│
│    │              │      │稽。                        │
├──┼───────┼───┼──────────────┤
│二  │改造仿FN廠1910│一支（│認係由仿FN廠1910型半自動手槍│
│    │型玩具手槍（槍│欠缺彈│製造之玩具手槍，經檢視，槍管│
│    │枝管制編號1102│匣）  │內具阻鐵，無法供發射彈丸使用│
│    │031396）      │      │，認不具殺傷力，此有內政部警│
│    │              │      │政署刑事警察局94年3月23日刑 │
│    │              │      │鑑字第0000000000號槍彈鑑定書│
│    │              │      │附卷可稽。                  │
├──┼───────┼───┼──────────────┤
│三  │槍管          │四支  │（無）                      │
├──┼───────┼───┼──────────────┤
│四  │銅頭零阻件    │二十六│（無）                      │
│    │              │個    │                            │
├──┼───────┼───┼──────────────┤
│五  │研磨砂輪機    │一台  │（無）                      │
├──┼───────┼───┼──────────────┤
│六  │鑽頭          │三支  │（無）                      │
│    │              │      │                            │
├──┼───────┼───┼──────────────┤
│七  │砂輪頭        │十支  │（無）                      │
├──┼───────┼───┼──────────────┤
│八  │小砂輪頭      │二十七│（無）                      │
│    │              │支    │                            │
├──┼───────┼───┼──────────────┤
│九  │砂紙          │五張  │（無）                      │
├──┼───────┼───┼──────────────┤
│十  │鐵鎚          │一支  │（無）                      │
├──┼───────┼───┼──────────────┤
│十一│一字起子      │一支  │（無）                      │
├──┼───────┼───┼──────────────┤
│十二│尖嘴鉗        │一支  │（無）                      │
├──┼───────┼───┼──────────────┤
│十三│斜嘴鉗        │一支  │（無）                      │
├──┼───────┼───┼──────────────┤
│十四│挫刀          │一支  │（無）                      │
├──┼───────┼───┼──────────────┤
│十五│起子組        │一組  │（無）                      │
├──┼───────┼───┼──────────────┤
│十六│鋸子　        │一支  │（無）                      │
├──┼───────┼───┼──────────────┤
│十七│切管刀        │一支  │（無）                      │
├──┼───────┼───┼──────────────┤
│十八│第一級毒品海洛│一包（│（無）                      │
│    │因            │淨重  │                            │
│    │              │0.5公 │                            │
│    │              │克）  │                            │
├──┼───────┼───┼──────────────┤
│十九│第二級毒品安非│一包（│（無）                      │
│    │他命          │淨重  │                            │
│    │              │0.2公 │                            │
│    │              │克）  │                            │
├──┼───────┼───┼──────────────┤
│十八│第二級毒品大麻│一包（│（無）                      │
│    │              │淨重  │                            │
│    │              │0.1公 │                            │
│    │              │克）  │                            │
├──┼───────┼───┼──────────────┤
│十九│吸食器        │一組  │（無）                      │
├──┼───────┼───┼──────────────┤
│二十│分裝勺        │一支  │（無）                      │
├──┼───────┼───┼──────────────┤
│二一│分裝袋        │十一個│（無）                      │
└──┴───────┴───┴──────────────┘
附表二：
┌──┬───────┬───┬──────────────┐
│編號│扣案物名稱    │數量  │鑑驗結果                    │
├──┼───────┼───┼──────────────┤
│一  │改造仿BERETTA │一支（│認係由仿BERETTA廠84型半自動 │
│    │廠92FS型玩具手│含彈匣│手槍製造之玩具手槍換裝土造金│
│    │槍（槍枝管制編│一個）│屬槍機、槍管而成之改造手槍，│
│    │號0000000000）│      │機械性能良好，可擊發適用子彈│
│    │              │      │，認具殺傷力，此有內政部警政│
│    │              │      │署刑事警察局94年7月11日刑鑑 │
│    │              │      │字第0940000000號槍彈鑑定書附│
│    │              │      │卷可稽。                    │
├──┼───────┼───┼──────────────┤
│二  │改造子彈      │三顆  │認均係由土造金屬彈殼加裝直徑│
│    │              │      │9.0mm金屬彈頭而成之土造子彈 │
│    │              │      │，經取樣一顆試射結果，雖可擊│
│    │              │      │發，惟其發射動能甚微，認不具│
│    │              │      │殺傷力，此有內政部警政署刑事│
│    │              │      │警察局94年7月11日刑鑑字第094│
│    │              │      │0000000號槍彈鑑定書附卷可   │
│    │              │      │稽。                        │
└──┴───────┴───┴──────────────┘
附錄本案論罪科刑法條全文：
槍砲彈藥刀械管制條例第八條：
未經許可，製造、販賣或運輸鋼筆槍、瓦斯槍、麻醉槍、獵槍、
空氣槍或第四條第一項第一款所定其他可發射金屬或子彈具有殺
傷力之各式槍砲者，處無期徒刑或五年以上有期徒刑，併科新臺
幣一千萬元以下罰金。
未經許可，轉讓、出租或出借前項所列槍枝者，處五年以上有期
徒刑，併科新臺幣一千萬元以下罰金。
意圖供自己或他人犯罪之用，而犯前二項之罪者，處無期徒刑或
七年以上有期徒刑，併科新臺幣一千萬元以下罰金。
未經許可，持有、寄藏或意圖販賣而陳列第一項所列槍枝者，處
三年以上十年以下有期徒刑，併科新臺幣七百萬元以下罰金。
第一項至第三項之未遂犯罰之。
